【裁判字號】    98,易,2997
【裁判日期】    981222
【裁判案由】    毒品危害防制條例
【裁判全文】
臺灣板橋地方法院刑事判決              98年度易字第2997號
公  訴  人  臺灣板橋地方法院檢察署檢察官
被      告  甲○○
上列被告因違反毒品危害防制條例案件，由檢察官提起公訴（98
年度毒偵字第7465號），經本院裁定適用簡式審判程序，判決如
下：
    主  文
甲○○施用第二級毒品，累犯，處有期徒刑陸月，如易科罰金，
以新臺幣壹仟元折算壹日。
扣案包裝袋伍個，沒收，其內之甲基安非他命（驗餘淨重共肆點
伍壹柒捌公克），沒收銷燬。
    事  實
一、甲○○曾因公共危險等案件，於民國（下同）97年1 月28日
    ，經本院以96年度交訴字第135 號刑事判決判處有期徒刑7
    月，減為有期徒刑3 月又15日，緩刑2 年，97年2 月25日判
    決確定，惟嗣經撤銷緩刑，於98年5 月15日因易科罰金執行
    完畢；又因違反毒品危害防制條例案件，於97年7 月4 日，
    經臺灣士林地方法院以97年度士簡字第988 號刑事簡易判決
    判處有期徒刑5 月，97年8 月4 日判決確定，98年1 月12日
    因易科罰金執行完畢；又其曾因施用毒品案件，於94年11月
    1 日，經本院以94年度毒聲字第2240號裁定送觀察、勒戒，
    嗣認無繼續施用毒品之傾向，於94年12月2 日釋放出所，並
    經臺灣板橋地方法院檢察署檢察官以94年度毒偵字第6556號
    為不起訴處分確定。詎其仍不知悔悟，於前開觀察、勒戒執
    行完畢釋放後，5 年內之98年10月5 日上午某時，在其位於
    臺北市士林區○○○路○ 段133 號5 樓之住處，以將甲基安
    非他命放置於玻璃球中燒烤而吸食煙霧之方式，施用第二級
    毒品安非他命1 次。迨同日18時30分許，為警在臺北縣三重
    市○○路○ 段109 號前查獲，並當場扣得其所有之甲基安非
    他命5 包（原淨重共4.518 公克，驗餘淨重共4.5178公克）
    ，而經採集其尿液檢體送驗，結果呈安非他命類陽性反應，
    乃偵悉上情。
二、案經臺北縣政府警察局三重分局移送臺灣板橋地方法院檢察
    署檢察官偵查起訴。
    理  由
一、按依刑事訴訟法第284 條之1 之規定，除簡式審判程序、簡
    易程序及第376 條第1 款、第2 款所列之罪之案件外，第一
    審應行合議審判，復依同法第273 條之1 第1 項之規定，除
    被告所犯為死刑、無期徒刑、最輕本刑為三年以上有期徒刑
    之罪或高等法院管轄第一審案件者外，於第一次審判期日前
    之準備程序進行中，被告先就被訴事實為有罪之陳述時，審
    判長得告知被告簡式審判程序之旨，並聽取當事人、代理人
    、辯護人及輔佐人之意見後，裁定進行簡式審判程序。查被
    告甲○○所犯係死刑、無期徒刑、最輕本刑為三年以上有期
    徒刑以外之罪，其於準備程序中就被訴事實為有罪之陳述，
    經法官告知簡式審判程序之旨，並聽取公訴人、被告之意見
    後，業經本院依上開規定裁定進行簡式審判程序，合先敘明
    。
二、訊據被告甲○○坦承上開犯罪事實，又被告於前開時、地經
    警查獲後採集之尿液檢體經檢驗，結果呈安非他命類陽性反
    應，此有臺北縣政府警察局三重分局查獲毒品案件被移送者
    姓名、代碼對照表、台灣檢驗科技股份有限公司於98年10月
    23日出具之濫用藥物檢驗報告各1 紙（見臺灣板橋地方法院
    檢察署98年度毒偵字第7465號卷第17頁、第36頁）附卷足憑
    ，且有扣案甲基安非他命5 包〈原淨重共4.518 公克，驗餘
    淨重共4.5178公克〉（鑑驗結果見臺灣板橋地方法院檢察署
    98年度毒偵字第7465號卷第37頁之交通部民用航空局航空醫
    務中心毒品鑑定書〈98年10月20日航藥鑑字第0985406 號〉
    ）足資佐證，堪認被告前開施用第二級毒品甲基安非他命之
    自白與事實相符。查被告曾因施用毒品案件，於94年11月1
    日，經本院以94年度毒聲字第2240號裁定送觀察、勒戒，嗣
    認無繼續施用毒品之傾向，於94年12月2 日釋放出所，並經
    臺灣板橋地方法院檢察署檢察官以94年度毒偵字第6556號為
    不起訴處分確定，此有臺灣高等法院被告前案紀錄表1 份附
    卷足憑，其於觀察、勒戒執行完畢釋放後，5 年內再犯本案
    施用第二級毒品甲基安非他命之罪，核與毒品危害防制條例
    第23條第2 項之規定相符。
三、從而，本案事證已臻明確，被告犯行洵堪認定，自應依法論
    科。
四、核被告甲○○所為，係犯毒品危害防制條例第10條第2 項之
    施用第二級毒品罪。被告施用前、後持有第二級毒品甲基安
    非他命之低度行為各為其施用之高度行為所吸收而不另論罪
    。查被告曾因公共危險等案件，於97年1 月28日，經本院以
    96年度交訴字第135 號刑事判決判處有期徒刑7 月，減為有
    期徒刑3 月又15日，緩刑2 年，97年2 月25日判決確定，惟
    嗣經撤銷緩刑，於98年5 月15日因易科罰金執行完畢；又因
    違反毒品危害防制條例案件，於97年7 月4 日，經臺灣士林
    地方法院以97年度士簡字第988 號刑事簡易判決判處有期徒
    刑5 月，97年8 月4 日判決確定，98年1 月12日因易科罰金
    執行完畢，此有臺灣高等法院被告前案紀錄表在卷可稽，其
    受徒刑之執行完畢後，5 年以內故意再犯有期徒刑以上本案
    之罪，應依刑法第47條第1 項之規定論以累犯，並依法加重
    其刑。爰審酌被告施用毒品，足以戕害其身心，滋生其他犯
    罪，惡化治安，嚴重損及公益，且被告曾因施用毒品案件，
    業經觀察、勒戒，仍未戒斷其施用毒品之惡習，竟再為本件
    施用毒品犯行，顯見其不思悔改，惟考量施用毒品行為於本
    質上係屬自我戕害行為，反社會性之程度應屬較低及其犯罪
    後於本院審理中坦承犯行，態度尚佳等一切情狀，量處如主
    文所示之刑，並諭知如易科罰金之折算標準。
五、扣案之甲基安非他命（驗餘淨重共4.5178公克），係本案查
    獲之毒品，不問屬於犯人與否，應依毒品危害防制條例第18
    條第1 項前段之規定，均宣告沒收銷燬；又包裝上開甲基安
    非他命之包裝袋5 個，足認係用於包裹毒品，防其裸露、潮
    濕，便於攜帶施用，且係被告所有，業據其供明無訛，爰依
    刑法第38條第1 項第2 款之規定宣告沒收。
據上論斷，應依刑事訴訟法第273 條之1 第1 項、第299 條第1
項前段，毒品危害防制條例第10條第2 項、第23條第2 項、第18
條第1 項前段，刑法第11條前段、第47條第1 項、第41條第1 項
前段、第38條第1 項第2 款，判決如主文。
本案經檢察官黃明絹到庭執行職務。
中    華    民    國    98    年    12    月    22    日
                  刑事第八庭  法  官  陳鴻清
以上正本證明與原本無異。
如不服本判決，應於判決送達後10日內敘明上訴理由，向本院提
出上訴狀 (應附繕本) ，上訴於臺灣高等法院。其未敘述上訴理
由者，應於上訴期間屆滿後20日內向本院補提理由書「切勿逕送
上級法院」。
                              書記官  黃頌棻
中    華    民    國    98    年    12    月    22    日
附錄本案論罪科刑法條全文：
毒品危害防制條例第10條：
施用第一級毒品者，處六月以上五年以下有期徒刑。
施用第二級毒品者，處三年以下有期徒刑。

司法院資訊處製作；財團法人民間司法改革基金會備份。
